臺灣彰化地方法院刑事判決　　　　　　 96年度簡上字第254號
上　訴　人
即　被　告　甲○○
　　　　　　　　　　　號
　　　　　　　　　　（現另案在臺灣彰化監獄彰化分監執行）
上列上訴人因違反毒品危害防制條例案件，不服本院員林簡易庭
九十六年度員簡字第四七八號中華民國九十六年九月十七日第一
審簡易判決（原檢察官起訴案號：九十六年度毒偵字第三七五六
號），提起上訴，本院管轄之第二審合議庭判決如下：
    主      文
上訴駁回。
    事實及理由
一、本案經本院審理結果，認第一審判決認事用法及量刑均無不
    當，應予維持，並引用第一審判決書記載之事實、證據及理
    由（如附件）。
二、本件上訴人即被告甲○○（以下簡稱被告）上訴意旨略以：
    我有施用第一級毒品海洛因，但我並沒有施用甲基安非他命
    ，我事後猜想有可能是我所購買之毒品海洛因有摻雜甲基安
    非他命，以致我的尿液驗出有甲基安非他命陽性反應，我是
    在不知情的情況下混合施用的，是以原審判決有誤，請求撤
    銷原判決云云。
三、訊據被告雖矢口否認施用第二級毒品甲基安非他命之犯行，
    惟查：
（一）警方於九十六年七月十一日所採集被告之尿液，經送詮昕
      科技股份有限公司以酵素免疫分析法（ＥＩＡ）進行初步
      篩檢後，再以氣相層析質譜儀法（ＧＣ／ＭＳ）進行確認
      複驗，結果均呈甲基安非他命及嗎啡陽性反應，此有彰化
      縣警察局員林分局委託檢驗尿液代號與真實姓名對照認證
      單及濫用藥物尿液檢驗報告各一份在卷可稽。按氣相層析
      質譜儀法乃目前就藥物篩檢結果必須進一步確認時所最常
      採用之確認方法，在良好的操作條件下，以氣相層析質譜
      儀作藥物及其代謝物之定性及定量分析，幾乎不會有偽陽
      性反應產生，而詮昕科技股份有限公司以氣相層析質譜儀
      法檢測之最低可定量濃度（ＬＯＱ），安非他命、甲基安
      非他命均為四０ｎｇ／ｍｌ，亦即檢出濃度若大於該數值
      ，便能確認尿液中確實存在此項毒品，且甲基安非他命在
      體內經由代謝會轉變成安非他命，一部分會以原形排出，
      故正常情況下如服用甲基安非他命，尿液中應同時可檢驗
      出甲基安非他命及安非他命，如僅服用安非他命，則僅能
      檢驗出安非他命，尿液中並不會檢驗出有甲基安非他命；
      本件被告之尿液經該公司以氣相層析質譜儀法複驗確認之
      結果，其尿液中之甲基安非他命濃度為一七九八ｎｇ／ｍ
      ｌ，均遠高於該公司按最低可定量濃度即四０ｎｇ／ｍｌ
      所訂定之閾值，足認被告之尿液中確有甲基安非他命。
（二）又吸入甲基安非他命之二手煙，在文獻上雖尚無能否由尿
      液中檢驗出甲基安非他命反應之研究報告，然按法務部調
      查局檢驗案件之經驗研判，若非長時間與吸毒者直接相向
      且存心大量吸入吸毒者所呼出之煙氣，以二手煙中可能存
      在之低劑量甲基安非他命，應不致在尿液中檢驗出甲基安
      非他命反應。因此，除被告與施用毒品者共處密閉狹小空
      間，且故意大量吸入甲基安非他命之毒品煙氣，當不致於
      其尿液中檢驗出甲基安非他命陽性反應，是被告自無因不
      慎吸入他人之二手煙，而造成驗尿呈甲基安非他命陽性反
      應之可能。本件被告於九十六年七月十一日警訊筆錄中即
      供稱：我最後一次是九十六年七月九日下午十九時許在社
      頭鄉○○村○○路路旁施用毒品，我是將海洛因摻入水中
      以針筒注入血管之方式施用等語；嗣其於九十六年八月十
      日檢察官訊問時供稱：（問：施用何種毒品？）海洛因，
      我記得沒有施用安非他命。（問：何時？何地施用？）我
      是在九十六年七月九日下午七點在社頭鄉○○村○○路路
      旁施用。（問：如何施用？）用注射針筒注射。（問：對
      尿檢報告有無意見？）沒有，可能吸到二手的安非他命，
      我的朋友有在施安非他命等語。惟被告於本院審理時則改
      稱：以前我是將第一級毒品海洛因加水用注射體內方式施
      用。但是之後我覺得愛滋病很多，所以我從九十六年六月
      上旬開始改用鋁箔紙燒烤吸食產生的煙之方式施用海洛因
      等語，惟被告之前於警詢及偵訊時均供稱其係以針筒注入
      血管之方式施用毒品海洛因，於本院審理時竟改稱係用鋁
      箔紙燒烤吸食產生的煙之方式施用海洛因，又其於偵訊時
      係辯稱其尿液驗出甲基安非他命陽性反應，可能吸到二手
      的安非他命等語，顯與其於本院審理時所稱我之前說我是
      吸到第二級毒品甲基安非他命的二手煙，是因為我不知道
      驗尿驗出有安非他命陽性反應等語不符，且與事實有違，
      再被告於審理時又稱：我事後猜想可能是我買第一級毒品
      海洛因的時候賣我的人摻第二級毒品甲基安非他命，但是
      我沒有什麼證據證明等語，足認被告於本院審理時將原本
      所稱以針筒注射方式施用海洛因改為用鋁箔紙燒烤吸食產
      生煙霧之方式施用，及由原所稱吸到二手煙改為所購買之
      海洛因遭摻入甲基安非他命，致其不小心施用甲基安非他
      命，顯均係為本案卸責之詞，而不足採信。是以被告於九
      十六年七月十一日為警採尿當日或其前四日內某時，確有
      施用第二級毒品甲基安非他命一次之犯行，應堪認定。
四、原審以被告施用第二級毒品甲基安非他命事證明確，並審酌
    被告係累犯及其犯罪之動機、所生危害、犯後態度等一切情
    狀，據以論罪科刑，判處被告有期徒刑六月，並諭知易科罰
    金之折算標準，核無不當，上訴人指摘原判決不當，聲請撤
    銷原判決，為無理由，應駁回其上訴。
據上論斷，應依刑事訴訟法第四百五十五條之一第一項、第三項
、第三百七十三條、第三百六十八條，判決如主文。
本件經檢察官張聖傳到庭執行職務。
中　　華　　民　　國　　96　　年　　12　　月　　25　　日
                          臺灣彰化地方法院刑事第二庭
                              審判長法官  石馨文
                              法      官  黃齡玉
                              法      官  尚安雅
以上正本證明與原本無異。
本判決不得上訴。
中　　華　　民　　國　　96　　年　　12　　月　　26　　日
                              書  記  官  洪年慶
